Isaac Francisco López Martínez

Ingeniero en Software, recién egresado, 22 años de edad. Durante mi carrera estuve involucrado en diferentes actividades relacionadas a las TIC's, las cuales me han hecho crecer en el ámbito profesional y personal. Lo que mas me apasiona es programar páginas web del lado del servidor, así mismo aplicaciones móviles para dispositivos IOS.





izaak00@hotmail.com



5515595538



https://izaark.github.io/Card/



www.github.com/Izaark

Work Experience

Programador Róbotica CRYA

06/2016 - 08/2016

Becado por el Programa Delfín y la UNAM

Realizar un sistema

• Sistema para identificar fluidos usando una cámara web por identificación de software

Desarrollador de Software

Universidad Nacional Autónoma de México

09/2016 - 12/2016

Estadía

Realizar dos Aplicaciones inteligentes en la nube

- Bot de Facebook para que los usuarios puedan interactuar con preguntas de sociología
- Aplicación en Android para estimar la edad y sexo de una persona por medio de medidas dentales

Acknowledges

Programa Delfín

 Ponente en el Congreso Nacional del XXI Verano de la Investigación Científica y Tecnológica del Pacífico

Publicación de Artículo Cientifico

"Un nuevo sistema para identificación de fluidos usando una cámara web" En las actas de la conferencia sobre la Electrónica Aplicada (ICApplE)

Education

Universidad Politécnica de Tecámac

Ingeniería en software

08/2013 - 03/2017

Edo. México

Microsoft

Microsoft Student Partners

08/2014 - 11/2016

Dev.f

Cinta negra BackEnd

10/2016 - 12/2016

- Especialización en el desarrollo web del lado del servidor
- Construir y desplegar a producción aplicaciones robustas.

Dev.f

Cinta negra IOS

01/2017 - 03/2017

Desarrollo Móvil

- Especialización para desarrollar aplicaciones en dispositivos iOS
- Construir productos móviles que la gente pueda descargar.

Skills & knowledge

O.S. Mac OS, Linux & Windows				
Python				
Django				
Node.js			0	0
PHP / Laravel		0	0	0
Bootstrap & Materialize				
HTML & CSS				0
Swift / IOS				0
Java /Android			0	0
C#			0	0
DB: PostgreSQL, SQL Server, SQL Lite, Mongo				0
Deployment : AWS, Heroku, Google Cloud			0	0
GitHub & GitLab				

Certificates

Programador Python JR.

Certificate Number 9081 IT-OKCenter By Open Intelligence

Curso de programación de Apps Móviles By Google

Curso de introducción al desarrollo Web By Google

Competitions

Feria de Ciencias e Ingenierías Estado de México (2016) Provecto de exhibición en FCIEM

Hackathon BBVA Bancomer (Finalista) (2016) Bot para consultar productos en mercado libre

Hackathon Windows 10 (2015) Red social para compartir videos

Languages

Inglés

Español





